臺灣高等法院民事裁定
109年度抗字第680號
抗  告  人  大東電業廠股份有限公司

法定代理人  林志明  


上列抗告人因聲請公示催告聲明異議事件，對於中華民國109年4
月30日臺灣桃園地方法院所為裁定（109年度事聲字第16號）提
起抗告，本院裁定如下： 
    主  文
原裁定廢棄，發回臺灣桃園地方法院。
    理  由
本件抗告人以其遺失如附表所示之支票1紙（下稱系爭支票）為
  由，向原法院為公示催告之聲請，經原法院司法事務官於民國
  109年2月24日以109年度司催字第28號裁定（下稱原處分）駁
  回其聲請，抗告人未服，聲明異議，原法院於同年4月30日以1
  09年度事聲字第16號裁定維持原處分駁回抗告人之異議（下稱
  原裁定），抗告人不服，對之提起抗告。抗告意旨略以：伊前
  為參與第三人台灣電力股份有限公司（下稱台電公司）之600V
   PVC控制電纜採購案（下稱電纜標案）投標，於106年11月3日
  向玉山商業銀行楊梅分行（下稱玉山銀行楊梅分行）購買系爭
  支票，嗣伊未參與該案投標，系爭支票未交付台電公司即不慎
  遺失，伊仍為該票之持有人及權利人，自得為公示催告之聲請
  等語。　
按票據喪失時，票據權利人得為公示催告之聲請；又無記名證
  券或空白背書之指示證券以外之證券，得由能據證券主張權利
  之人為公示催告之聲請，票據法第19條第1項及民事訴訟法第 
  558條第2項分別定有明文。查抗告人主張：系爭支票係伊為參
  與台電公司之電纜標案投標，自伊在玉山銀行楊梅分行帳戶領
  款新臺幣27萬元後委託該銀行分行簽發，惟伊未將該支票交付
  台電公司即不慎遺失等情，業據提出該標案投標須知、決標公
  告、系爭支票影本、票據掛失止付通知書、抗告人之銀行存摺
  帳戶封面、交易明細、取款憑條及系爭支票申請簽發紀錄等資
  料為證（見本院卷第19、21至27、29至31、55至85頁）。則抗
  告人購買系爭支票，於將該支票交付受款人前，自行持有該支
  票，自屬民事訴訟法第558條第2項所指之能據證券（系爭支票
  ）主張權利之人。抗告人以其持有之系爭支票遺失為由聲請公
  示催告，揆諸首揭規定，尚無不合。從而，原裁定以抗告人非
  系爭支票之發票人、受款人，而未由受款人台電公司背書轉讓
  取得系爭支票為由，維持原法院司法事務官駁回抗告人公示催
  告聲請之處分，駁回抗告人之異議，即有未洽。抗告意旨指摘
  原裁定不當，聲明廢棄，為有理由，爰將原裁定廢棄，發回原
  法院另為妥適之處理。
據上論結，本件抗告為有理由，爰裁定如主文。　
中　　華　　民　　國　　109 　年　　5 　　月　　28　　日
                  民事第七庭    
                    審判長法  官  周玫芳
                          法  官  王育珍
                          法  官  林翠華
附表：                                      發票人   付款人  受款人    發票日   （民國）  票面金額 （新臺幣）  支票號碼 玉山商業銀行楊梅分行 玉山商業銀行楊梅分行 臺灣電力股份有限公司 106年11月3日   27萬元 AD0000000 
正本係照原本作成。
不得再抗告。
中　　華　　民　　國　　109 　年　　5 　　月　　28　　日
　　　　　　　　　　　　　書記官  黃文儀